【裁判字號】    97,交易,687
【裁判日期】    980227
【裁判案由】    過失傷害
【裁判全文】
臺灣板橋地方法院刑事判決             97年度交易字第687號
公  訴  人  臺灣板橋地方法院檢察署檢察官
被      告  甲○○
上列被告因過失傷害案件，經檢察官提起公訴（97年度調偵字第
1028號），本院依簡式審判程序判決如下：
    主  文
甲○○從事業務之人，因業務上之過失傷害人致重傷，處有期徒
刑柒月。
    事  實
一、甲○○受僱於中興大業巴士股份有限公司（址設臺北市○○
    路499 號1 樓），為該公司駕駛營業大客車搭載服務乘客，
    為從事業務之人，於民國97年3 月11日16時40分許，駕駛車
    號115-AB號營業大客車載客，沿臺北縣中和市○○街由南往
    北方向行駛，行經設有行人穿越道之泰和街與景平路口，擬
    右轉接景平路繼續往東行駛之際，理應注意汽車行經行人穿
    越道，遇有行人穿越時，無論有無交通指揮人員指揮或號誌
    指示，均應暫停讓行人先行通過，而依當時天候晴、日間自
    然光線、現場市區道路○○○路面、乾燥無缺陷、亦無障礙
    物、視距良好等一切狀況，並無不能注意情事，竟疏未注意
    行人穿越道上之行人動態，未發現適在景平路行人穿越道上
    行走之乙○○，即貿然右轉闖越該行人穿越道，其營業大客
    車之右前輪先將乙○○撞倒在地，右後輪隨即輾過乙○○之
    下肢，致乙○○受有左下肢脫手套式傷害、右踝部撕裂傷及
    腳掌掌骨骨折等傷害。甲○○於肇事後，留在現場等候警員
    到場處理，嗣於有偵查犯罪權限之機關或人員知悉其犯罪前
    ，向到場處理之警員承認其為肇事人而自首之，並接受裁判
    。乙○○立即送醫急救，於同日接受左下肢清創及右足裂層
    皮膚移植術，術後轉入創傷加護病房，因左足、左小腿及左
    膝皮膚和肌肉持續壞死，為防止敗血症及修補傷口，於同年
    月18日接受膝下截肢，同年月26日接受膝上截肢，目前傷勢
    已達嚴重減損一肢機能之重傷程度。
二、案經乙○○訴由臺北縣政府警察局中和分局報請臺灣板橋地
    方法院檢察署檢察官偵查起訴。本院於準備程序進行中，被
    告就被訴事實為有罪之陳述，經告知被告簡式審判程序之旨
    ，並聽取當事人意見後，裁定進行簡式審判程序。
    理  由
一、上揭事實，業據被告甲○○於本院審理時認罪不諱，核與告
    訴人乙○○於警詢時之指訴情節大致相符，並有道路交通事
    故現場圖、調查報告表、調查筆錄、現場照片13幀、甲○○
    駕照及車號115-AB號營業大客車行照影本1 紙、國立臺灣大
    學醫學院附設醫院診斷證明書1 紙、98年1 月20日校附醫祕
    字第0980000169號函送之病歷影本1 冊、98年2 月23日校附
    醫祕字第0980000965號函文1 份、臺灣省臺北縣區行車事故
    鑑定委員會97年10月1 日北縣鑑字第971215號鑑定意見書1
    份附卷可稽。按汽車行經行人穿越道，遇有行人穿越時，無
    論有無交通指揮人員指揮或號誌指示，均應暫停讓行人先行
    通過，道路交通安全規則第103 條第3 項定有明文。被告考
    領合格駕照，駕駛營業大客車上路從事業務活動，對於上開
    規定不能諉為不知，竟貿然闖越行人穿越道，且供承係遲至
    撞及告訴人後才察覺，其有疏未注意行人穿越道上之行人動
    態，以暫停讓行人先行通過之過失，至為灼然。徵諸上揭臺
    灣省臺北縣區行車事故鑑定委員會之鑑定結果：「一甲○○
    駕駛民營客運，轉彎車未注意，且未讓沿行人穿越道附近穿
    越道路之行人優先通行，為肇事原因。二行人乙○○無肇事
    因素」益明。又告訴人乙○○當時遭被告駕車撞倒並輾過，
    經送醫急救，於同日接受左下肢清創及右足裂層皮膚移植術
    ，術後轉入創傷加護病房，因左足、左小腿及左膝皮膚和肌
    肉持續壞死，為防止敗血症及修補傷口，於同年月18日接受
    膝下截肢，同年月26日接受膝上截肢，目前傷勢已達嚴重減
    損一肢機能之重傷程度等情，此觀上揭國立臺灣大學醫學院
    附設醫院診斷證明書、病歷影本、函文所示甚明，而其所受
    傷勢，與本件車禍事故有相當因果關係乙節，亦屬昭然。綜
    上所述，本案事證明確，被告犯行堪予認定，應依法論科。
二、查被告係受僱於中興大業巴士股份有限公司，為該公司駕駛
    營業大客車搭載服務乘客，此據被告供認在卷，故駕駛營業
    大客車對於被告而言，即係以反覆同種類之行為為目的之社
    會活動。核被告所為，係犯刑法第284 條第2 項後段之業務
    過失致重傷罪。起訴書認被告係犯同條項前段之業務過失傷
    害罪，洵有未洽，惟其社會基本事實相同，爰於踐行告知程
    序後變更起訴法條。被告駕駛汽車，行經行人穿越道不依規
    定讓行人優先通行，因而致告訴人受傷，依道路交通管理處
    罰條例第86條第1 項規定應加重其刑至二分之一。又被告於
    肇事後，留在現場等候警員到場處理，嗣於有偵查犯罪權限
    之機關或人員知悉其犯罪前，當場向到場處理之警員承認其
    為肇事人而自首之，合於自首之要件，爰依刑法第62條前段
    規定減輕其刑。被告兼有刑之加重及減輕事由，依法先加後
    減之。爰審酌被告身為職業大客車司機，不知謹慎駕駛，渾
    然未覺行人穿越道上之行人動態，貿然轉彎闖越而肇事，過
    失情節重大，致告訴人截肢之重傷程度，於本院審理時坦承
    犯行，惟迄未與告訴人成立和解等一切情狀，量處如主文所
    示之刑，以示懲儆。
據上論斷，應依刑事訴訟法第273 條之1 第1 項、第299 條第1
項前段、第300 條，道路交通管理處罰條例第86條第1 項，刑法
第284 條第2 項後段、第62條前段，刑法施行法第1 條之1 ，判
決如主文。
中    華    民    國    98    年    2     月    27    日
                      交通法庭  法  官  朱嘉川
以上正本證明與原本無異。
如不服本判決應於收受送達後10日內向本院提出上訴書狀，並應
敘述具體理由；其未敘述上訴理由者，應於上訴期間屆滿後20日
內向本院補提理由書（均須按他造當事人之人數附繕本）「切勿
逕送上級法院」。
                                書記官  陳聖儒
中    華    民    國    98    年    3     月    2     日
附錄本案論罪科刑法條全文：
中華民國刑法第284 條
因過失傷害人者，處6 月以下有期徒刑、拘役或5 百元以下罰金
，致重傷者，處1 年以下有期徒刑、拘役或5 百元以下罰金。
從事業務之人，因業務上之過失傷害人者，處1 年以下有期徒刑
、拘役或1 千元以下罰金，致重傷者，處3 年以下有期徒刑、拘
役或2 元以下罰金。


司法院資訊處製作；財團法人民間司法改革基金會備份。
